dictionaries/km_KH/hyph_km_KH.dic
អ្នកឥត1ការធ្វើ
អ្នកអត្តា1វស1និ1យម
អ្នកឧប1ត្ថម្ភ
អ្នកអប1អង
អ្នកអប់1រំ
អ្នកអភិ1បាល
អ្នកអវ1កាស
អ្នកអហ1ង្ការ
អ្នកអហ1ង្ការនិ1យម
អ្នកអ៊ុត1សក់
អ្នកអា1ណា1និ1គម1និ1យម
អ្នកអា1ណា1ព្យា1បាល
អ្នកអែប1ឡប
អ្នកឲ្យដំ1ណឹង
អ្នកឲ្យឱ1វាទ
ឱ្យដំ1ណឹង
ឲ្យត្រឹម1ត្រូវ
ឲ្យទានដោយសម្ប1សាទ
ឲ្យនៅ1រស់
ឲ្យបព្វ1ជ្ជា
ឲ្យពរ1សព្ទ1សា1ធុ1ការ
ឲ្យមុ1ញ្ចន1កិច្ច
ឲ្យយោ1បល់
ឲ្យយោ1បល់បែបលាក់ពុត
ឲ្យរ៉ឺ1ត្រែត
ឲ្យសច្ចា1នុ1មតិ
ឲ្យសច្ចា1ប័ន
ឲ្យសច្ចា1ប័ន្ន
ឲ្យសព្វ1សា1ធុ1ការ
ឲ្យសំ1គាល់ដឹងថា
ឱ្យឧ1បាយ
ឲ្យឩ1បាយ
ឲ្យអនុ1មតិ
ឲ្យអស់ចំ1ណង់
ឲ្យអស់អាថ៌សេច1ក្ដី
ឱ្យអំ1ណាច
អំ1ជក
អំ1ណត់
អំ1ណប់
អំ1ណប់1សព
អំ1ណរ
អំ1ណរ1គុណ
អំ1ណស់
អំ1ណាច
អំ1ណាច
អំ1ណាច
អំ1ណាចចិត្ត
អំ1ណាចច្បាប់
អំ1ណាចតុ1លា1ការ
អំ1ណាចនិ1តិ1បញ្ញត្តិ
អំ1ណាចនី1តិ1បញ្ញត្តិ
អំ1ណាចនី1តិ1ប្រតិ1បត្តិ
អំ1ណាចផ្ដាច់1ការ
អំ1ណាចផ្ដាច់1ការនៃអធន
អំ1ណាចរាជ1ការ
អំ1ណាន
អំ1ណារ
អំ1ណាំង
អំ1ណឹះ
អំ1ណឹះតទៅ
អំ1ណឹះពីនោះមក
អំ1ណឹះឥតពី
អំ1ណូស
អំ1ណើះ
អំ1ណោយ
អំ1ណោយ1ទាន
អំ1ណោយ1ផល
អំ1ណះអំ1ណាង
អំ1នួត
អំ1នួតហួសហេតុ
អំ1ប៉ើក
អំ1ប៉េះអំ1ប៉ោះ
អំ1ប៊ូ1ឡង់ស៍
អំ1បាញ់1មិញ
អំ1បាត
អំ1បាយ
អំ1បាល
អំ1បាល1ម៉ាន
អំ1បាល1យ៉ាង
អំ1បាលដូច
អំ1បាលដូចយ៉ាង
អំ1បាលណា
អំ1បាលអី
អំ1បិល
អំ1បិល
អំ1បិល
អំ1បិល1សិន្ធៅវ៍
អំ1បិល1អ៊ី1យ៉ូត
អំ1បិលដី
អំ1បិលដុំ
អំ1បិលផង
អំ1បិលម្ទេស
អំ1បិលម្រេច
អំ1បិលស
អំ1បឹះ
អំ1បឹះតូច
អំ1បឹះធំ
អំ1បុក
អំ1បុកខ្សាយ
អំ1បុកដំ1ណើប
អំ1បូង
អំ1បូង1ទេស
អំ1បូង1វល្លិ
អំ1បូង1ស្នែង
អំ1បូងភ្លុក
អំ1បូរ
អំ1បូរភា1សា
អំ1បូរស្ដេច
អំ1បើះ
អំ1បេអំ1បែក
អំ1បែង
អំ1បែង
អំ1បែង1កែវ
អំ1បែង1ចេះ
អំ1បែង1ចែះ
អំ1បែងក្បាល
អំ1បែងក្អម
អំ1បែងគ្រាប់1បែក
អំ1បែងចាន
អំ1បែងថ្ងៃ
អំ1បែងថ្លៃ
អំ1បោស
អំ1បោះ
អំ1បោះ1ដេរ
អំ1បោះក្លុក
អំ1បោះខ្មោច
អំ1បោះចាក់
អំ1បោះឆៅ
អំ1បោះព្រះ1
អំ1បោះភ្លុក
អំ1បោះសី1មា
អំ1បោះអន្ទង
អំ1បៅអំ1បែក
អំ1ប្រ៊ី1យ៉ុង
អំ1ផូង
អំ1ពក
អំ1ពកច្រក1ថ្នាល
អំ1ពង់
អំ1ពល់
អំ1ពល់
អំ1ពល់ទុក្ខ
អំ1ពល់អី
អំ1ពាច
អំ1ពាន់
អំ1ពាយ
អំ1ពារ
អំ1ពាវ
អំ1ពាវ1នាវ
អំ1ពាស
អំ1ពិល
អំ1ពិលក្រៅ
អំ1ពិលតា1ពក
អំ1ពិលទឹក
អំ1ពិលប្រាំដើម
អំ1ពិលអំ1ពែក
អំ1ពី
អំ1ពី1អែម
អំ1ពីខ្ញុំ
អំ1ពីសម្នាក់
អំ1ពីសំ1ណាក់
អំ1ពីអ្វី
អំ1ពីអ្វី
អំ1ពុក
អំ1ពុត
អំ1ពុតអ្វី
អំ1ពុះ
អំ1ពូល
អំ1ពូល1ថ្នាំ
អំ1ពូល1ភ្លើង
អំ1ពូល1ម៉ែត្រ
អំ1ពូលណេ1អុង
អំ1ពើ
អំ1ពើ1ធ្មប់
អំ1ពើកេង1ប្រ1វ័ញ្ច
អំ1ពើខុស
អំ1ពើគួរខ្លាច
អំ1ពើគួរស្ញែង
អំ1ពើឃោរ1ឃៅ
អំ1ពើឈ្លាន1ពាន
អំ1ពើថោក1ទាប
អំ1ពើទុច្ច1រិត
អំ1ពើបដិ1ក្ខិត
អំ1ពើបាប
អំ1ពើប្រ1មាថពាធ1ជន្ម
អំ1ពើពុក1រលួយ
អំ1ពើព្រៃ1ផ្សៃ
អំ1ពើភ្លី1ភ្លើ
អំ1ពើមុនបញ្ញត្តិ
អំ1ពើយង់1ឃ្នង
អំ1ពើរើស1អើងពណ៌1សម្បុរ
អំ1ពើលា1មក
អំ1ពើល្អ
អំ1ពើវៀច
អំ1ពើសហ័ស
អំ1ពើឧ1ក្រិដ្ឋ
អំ1ពើអនារ្យ1ធម៌
អំ1ពើអា1ក្រក់
អំ1ពើអំ1ពាន់
អំ1ពើអំ1ព័ន្ធ
អំ1ពៀរ
អំ1ពេ
អំ1ពេះ
អំ1ពែ
អំ1ពែះ
អំ1ពៅ
អំ1ពៅ1កែវ
អំ1ពៅ1ក្ដាម
អំ1ពៅ1ដៀប
អំ1ពៅក្រ1ហម
អំ1ពៅខ្មៅ
អំ1ពៅដំ1ឡាន់
អំ1ពៅដំ1ឡូង
អំ1ពៅតម្លាន់
អំ1ពៅត្រែង
អំ1ពៅព្រៃ
អំ1ពៅសម្លី
អំ1ពៅសាង
អំ1ពៅស្ករ
អំ1ពៅសំ1ឡី
អំ1ព្រំ
អំ1ព្រំប្រែ1ក្រោយ
អំ1ព្លី1ទុត
អំ1ពះ
អំ1ព័ន្ទ
អំ1ព័ន្ធ
អំ1ភី1សែម
អំ1ម៉េញ
អំ1មិញ
អំ1រី
អំ1លុង
អំ1ឡុង
អះ1អាង
អះ1អាងជួស
អះ1អាងបន្ថែម
អ័1កាក់
អ័1កេ
អ័1គីស
អ័1ដា
អ័1ដាម
អ័1ដាមក៏
អ័1ដូ1នី
អ័1ដូ1នី1យ៉ា
អ័1ដូ1នី1រ៉ាម
អ័1ដូ1រ៉ាម
អ័1ណា1មីម
អ័1ណាក់
អ័1ណាត
អ័1ថា1រីម
អ័1ថាត់
អ័1ទ្រី1អែល
អ័1ន៉ា
អ័1ប៊ី
អ័1ប៊ី1កែល
អ័1ប៊ី1ដា
អ័1ប៊ី1ដាន
អ័1ប៊ី1ណា1ដាប់
អ័1ប៊ី1ណោម
អ័1ប៊ី1ថាល
អ័1ប៊ី1ន៉ា1ដាប់
អ័1ប៊ី1នើរ
អ័1ប៊ី1ម៉ា1លេក
អ័1ប៊ី1ម៉ែល
អ័1ប៊ី1ម៉្មា1ឡិច
អ័1ប៊ី1យ៉ា
អ័1ប៊ី1រ៉ាម
អ័1ប៊ី1សាក
អ័1ប៊ី1សាយ
អ័1ប៊ី1ហ៊ូវ
អ័1ប៊ី1ហែល
អ័1បៀ1ថើរ
អ័1បៀ1ស៊ើរ
អ័1បៀល
អ័1ប្រា1ហាំ
អ័1ប្រា1ហាំៗ
អ័1ភី1យ៉ាៗ
អ័1ម៉ា1សា
អ័1មី1ន៉ា1ដាប់
អ័1យ៉ា
អ័1រ៉ាន
អ័1រ៉ៅ1ណា
អ័1រាល
អ័1ហ៊ី1កាម
អ័1ហាប់
អ័1ហាស1បាយ
អ័1ហូ1លី1បា1ម៉ា
អ័1ហូ1អា
អ័ក1បោរ
អ័ក្ស1កូ1ស៊ី1នុស
អ័ក្ស1តង់1សង់
អ័ក្ស1បង្វិល
អ័ក្ស1ភូ1គោល
អ័ក្ស1ស៊ី1នុស
អ័ក្ស1អាប់1ស៊ីស
អ័ក្ស1អ័រ1ដោ1នេ
អ័ឌ1ប្អែល
អ័ព្ទ1អន់
អ័ព្ទ1អួ
អ័ព្ទ1អួរ
អ័ព្ភ1សន្និ1បាត
អ័រ1ប៉ា
អ័រ1ម៉ូន
អ័ស1ក្នាស
អ័ស1បេល
អ័សា1រា
អ័ហ៊ី1ណា1ដាប់
អ័ហ៊ី1ណោម
អ័ហ៊ី1ថូ1ផែល
អ័ហ៊ី1ទូប
អ័ហ៊ី1ម៉ា1លេក
អ័ហ៊ី1ម៉ាន
អ័ហ៊ី1ម៉ាស
អ័ហ៊ី1យ៉ា
អ័ហ៊ី1យ៉ាម
អ័ហ៊ី1យ៉ូរ
អ័ហ៊ី1យេ1ស៊ើរ
អ័ហ៊ី1រ៉ា
អ័ហ៊ី1លូឌ
អ័ហ៊ី1សា1ម៉ាក់
អ័ហ៊ី1ហ៊ូត
អ័ហ៊ូ1សាត
